【裁判字號】    99,交聲,73
【裁判日期】    990203
【裁判案由】    交管條例聲異
【裁判全文】
臺灣板橋地方法院交通事件裁定          99年度交聲字第73號
原處分機關  交通部公路總局新竹區監理所苗栗監理站
異  議  人  乙○○
即受處分人
上列受處分人因違反道路交通管理處罰條例案件，對於原處分機
關98年6 月29日所為之竹監苗字第裁54-C00000000號處分不服，
聲明異議，經臺灣苗栗地方法院移轉管轄，本院裁定如下：
    主  文
異議駁回。
    理  由
一、原處分意旨略以：異議人即受處分人乙○○駕駛車牌號碼59
    7-BHD 號重型機車，於民國98年5 月19日13時26分許，行經
    有行車燈光號誌管制之板橋市○○路與裕民街口時，因有「
    闖紅燈（新海路直行往英士路）」之違規情形，經臺北縣政
    府警察局海山分局新海派出所執勤員警攔停舉發（北縣警交
    大字第C00000000 號），嗣經原處分機關依道路交通管理處
    罰條例第53條第1 項、第63條第1 項第3 款（裁決書漏載同
    條項第3 款）之規定，裁處異議人罰鍰新臺幣（下同）1,
    800 元，並記違規點數3 點。
二、異議意旨略以：伊於98年5 月19日在新海路與雨農路交叉口
    ，被警員編號61125 警員攔下，說伊闖紅燈，伊並無闖紅燈
    ，伊也配合警員身分調查，但警員61125 並有意刁難，並開
    伊罰單，伊不服而且寫了申訴單之後，交由板橋海山分局調
    查，海山分局並無調查，就發文通知，告知伊說此案調查屬
    實，要伊罰款，爰依法聲明異議云云。
三、按汽車駕駛人行經有燈光號誌管制之交岔路口闖紅燈者，處
    新臺幣1,800 元以上5,400 元以下罰鍰，並記違規點數3 點
    ，道路交通管理處罰條例第53條第1 項、第63條第1 項第3
    款定有明文。經查：異議人即受處分人乙○○駕駛車牌號碼
    597-BHD 號重型機車，於前揭時地闖紅燈之違規情形，有違
    規通知單、臺北縣政府警察局海山分局98年6 月19日北縣警
    海交裁字第0980023559號函、違反道路交通管理事件裁決書
    等影本各1 件在卷可稽。復經證人即本件執勤員警之一甲○
    ○於本院訊問時到庭證稱：本件交通案件是伊與林明義到場
    執勤，那時渠騎機車巡邏，是從裕民街左轉新海路，而異議
    人是新海路直行，渠從裕民街左轉新海路時是綠燈，而異議
    人直接從渠眼前闖紅燈，所以看得很明確，兩車有就交會到
    ，所以渠就當場攔查叫異議人在路旁停車並舉發等語（見本
    院99年1 月28日訊問筆錄），並據證人提出勤務分配表、現
    場照片及位置圖附卷可稽。觀諸證人所言，就其執行交通勤
    務所處位置、發現異議人違規闖紅燈將其攔停之過程情節，
    其舉發經過具體明確連續不中斷，並無何瑕疵可指。並且參
    酌證人庭呈之現場照片可知，違規地點是裕民街與新海路之
    交叉路口，當裕民街往新海路之交通號誌為紅燈時，新海路
    上之交通號誌為綠燈；反之，當裕民街往新海路之交通號誌
    為綠燈時，則新海路上之交通號誌始轉為紅燈。基此，舉發
    當時證人正在裕民街執行巡邏勤務，並於裕民街左轉往新海
    路方向綠燈時行駛，則由其行駛所在位置，對於新海路往英
    士路方向之號誌燈，當可清楚辨識，如此證人誤判異議人闖
    紅燈之可能性極低。復按燈光號誌之違反，其所需之舉證狀
    態稍縱即逝，除設有感應照相之路口外，事後無法還原現場
    狀態，職是，舉發當時現場之值勤員警自屬交通案件之重要
    證人。本件異議人雖辯稱係遭員警無故舉發闖紅燈，然卷內
    並無任何證據足資證明證人甲○○有何捏造事實違法取締之
    不法情事。參酌員警執行公務時，本身即受有行政懲處責任
    之監督，且其到庭具結作證，更係以刑事責任擔保其證言之
    真實性，本件執勤員警既已到庭證述如上，且與異議人並不
    認識，彼此間亦無任何嫌隙，當不至甘冒涉犯偽證罪之風險
    ，蓄意構陷異議人，是其證述應值採信。從而，本院認異議
    人確有上開之違規事實無訛。
四、綜上，異議人所辯尚無足採，故原處分機關據以援引上開規
    定，對異議人裁處罰鍰1,800 元，並記違規點數3 點，於法
    並無不當之處，本件異議為無理由，應予駁回。
據上論結，應依道路交通案件處理辦法第19條，裁定如主文。
中    華    民    國    99    年    2     月    3     日
                  交通法庭  法  官  李君豪
上正本證明與原本無異。
如不服本裁定應於送達後5日內向本院提出抗告狀。
                            書記官  金和國
中    華    民    國    99    年    2     月    3     日

司法院資訊處製作；財團法人民間司法改革基金會備份。
